臺灣臺中地方法院交通事件裁定　　　 100年度交聲字第1196號
原處分機關　交通部公路總局臺中區監理所
異　議　人
即受處分人　林柏廷
上列異議人即受處分人因違反道路交通管理處罰條例案件，對於
交通部公路總局臺中區監理所中華民國100年3月31日所為如附表
所示之裁決書處分，聲明異議，本院裁定如下：
    主  文
異議均駁回。
    理  由
一、原處分意旨略以：異議人即受處分人林柏廷所有之車牌號碼
    D6-0660號自用小客車，分別於附表編號1至8所示之時間、
    地點，因附表所示之違規事由，經附表所示之舉發機關製單
    逕行舉發。受處分人於期限內提出申訴，經交通部臺灣區○
    道○○○路員林收費站函復後仍不服，原處分機關遂於民國
    100年3月31日以受處分人有「汽車行駛於應繳費之公路不依
    規定繳費」之違規事實，依道路交通管理處罰條例第27條第
    1項規定，以如附表編號1至8所示之裁決書號碼，各裁處受
    處分人罰鍰新臺幣（下同）3,000元。
二、聲明異議意旨略以：本人於99年12月18日起共通過8處ETC收
    費站，因卡片餘額不足，未能於有效期限補足，後又接到遠
    通電收補繳單，時因將補繳單遺失而忘了繳費日期，後再找
    到時於100年3月13日繳費，延誤繳費實為一時疏忽。本人申
    請ETC登記之手機又遭中華電信停話拆機，也無法得知遠通
    電收之催款訊息通知，本人過去未有未繳費或過期繳費之情
    形，況此罰鍰也非小民所能支付，現還待業中等語。
三、本院認：
（一）按汽車行駛於應繳費之公路、橋樑、隧道或輪渡，不依規
      定繳費者，處汽車所有人或駕駛人3,000元以上6,000元以
      下罰鍰，並追繳欠費；汽車駕駛人行經設有收費站之道路
      ，不依規定停車繳費，當場不能或不宜攔截製單舉發者，
      得逕行舉發；第1項逕行舉發，應記明車輛牌照號碼、車
      型等可資辨明之資料，以汽車所有人為被通知人製單舉發
      ，道路交通管理處罰條例第27條第1項、第7條之2第1項第
      6款、第4項分別定有明文。次按處理違反道路交通管理事
      件，有關文書送達之程序，依行政程序法規定；送達，於
      應受送達人之住居所、事務所或營業所為之。但在行政機
      關辦公處所或他處會晤應受送達人時，得於會晤處所為之
      ；於應送達處所不獲會晤應受送達人時，得將文書付與有
      辨別事理能力之同居人、受僱人或應送達處所之接收郵件
      人員，違反道路交通管理事件統一裁罰基準及處理細則第
      5條、行政程序法第72條第1項、第73條第1項亦有明定。
（二）查本件受處分人所有之車牌號碼D6-0660號自用小客車，
      分別於附表編號1至8所示之時、地，因附表所示之違規事
      由，經附表所示之舉發機關製單逕行舉發。嗣原處分機關
      並以如附表編號1至8所示之裁決書，各裁處受處分人罰鍰
      3,000元等情，有內政部警政署國道公路警察局舉發違反
      道路交通管理事件通知單及交通部公路總局臺中區○○○
      ○○道路交通管理事件裁決書各8份附卷可憑，且為受處
      分人所不爭執，堪信屬實。
（三）另查受處分人於83年3月12日，即已將戶籍遷入「臺中市
      太平區○村路128號」，迄今並無任何變更遷出紀錄，此
      有個人基本資料查詢結果1份附卷可稽，且受處分人於本
      件聲明異議狀中亦填載上址為其住處，足認該址即為受處
      分人之住所。是受處分人於如附表編號1至8所示之時、地
      ，未依規定繳納高速公路通行費後，經交通部臺灣區○道
      ○○○路局針對上述8件未依規定繳納高速公路通行費事
      ，委託遠通電收股份有限公司製作「補繳通行費及作業處
      理費通知單」8份，並於各該通知單封面明顯處記載「繳
      款期限：100.02.10；重要文件：請於繳款期限內完成繳
      款，以免產生罰單」，而將上開8份補繳通行費及作業處
      理費通知單寄送至受處分人上揭戶籍地址，並由受處分人
      之同居人即兄長林伯辰於100年1月21日代為收受等情，有
      高速公路局委託遠通電收公司辦理電子收費業務送達證書
      及交通部臺灣區○道○○○路局委託遠通電收股份有限公
      司補繳通行費及作業處理費通知單各8份在卷可稽，揆諸
      首揭規定，該8件高速公路補繳通行費及作業處理費通知
      單之送達於100年1月21日已合法生效，自已完成合法送達
      之程序。依上述各該補繳通行費及作業處理費通知單所載
      繳款期限為100年2月10日，受處分人逾繳款期限仍未繳納
      通行費之違規事實，洵屬明確。
（四）至於受處分人抗辯罰鍰非小民所能支付，現還待業中等情
      ，固有可憫之處，然此與上揭裁罰之原因無涉，並不得作
      為其免除上開裁罰之理由。按違反道路交通管理事件受處
      罰人有下列情形之一，無法一次完納罰鍰，得敘明理由向
      處罰機關申請分期繳納：1.義務人依其經濟狀況，無法一
      次完納本條例罰鍰。2. 因天災、事變或其他不可抗力，
      致遭受重大財產損失，違反道路交通管理事件統一裁罰基
      準及處理細則第60條定有明文。是本件受處分人有因經濟
      不佳而無力負擔罰鍰乙情，若有合乎前揭法條規定之要件
      ，自得依上開規定向原處分機關申請分期繳納罰鍰並待其
      審核，併予敘明。
四、綜上所述，受處分人既有如附表編號1至8所示汽車行駛於應
    繳費公路不依規定繳費之違規事實，則原處分機關依道路交
    通管理處罰條例第27條第1項規定，各裁處其罰鍰3,000元，
    核無不當。本件異議為無理由，均應予駁回。
據上論斷，應依道路交通管理處罰條例第87條第2 項，道路交通
事件處理辦法第18條，裁定如主文。
中    華    民    國   100    年    4     月    22    日
                  交通法庭    法  官  林世民
以上正本證明與原本無異。
如不服本裁定，應於送達後5 日內向本院提出抗告狀（應附繕本
），並敘述抗告之理由。
                              書記官  紀俊源
中    華    民    國   100    年    4     月    22    日
附表：
┌─┬────┬──────┬──────┬──────┬──────┬──────┬────┐
│編│違規時間│違規地點    │違規事實    │舉發機關    │舉發通知單號│裁決書號碼  │處罰主文│
│號│（民國）│            │            │            │碼          │            │（新臺幣│
│  │        │            │            │            │            │            │）      │
│  │        │            │            │            │            │            │        │
├─┼────┼──────┼──────┼──────┼──────┼──────┼────┤
│  │99年12月│斗南收費站南│汽車行駛於應│內政部警政署│公警局交字第│中監違字第裁│3,000元 │
│  │18日21時│（第8車道） │繳費之公路不│國道公路警察│ZDP029132號 │60-ZDP029132│        │
│1 │45分通過│            │依規定繳費（│局第四警察隊│            │號          │        │
│  │違規地點│            │卡片餘額不足│            │            │            │        │
│  │        │            │）          │            │            │            │        │
├─┼────┼──────┼──────┼──────┼──────┼──────┼────┤
│  │99年12月│新營收費站南│汽車行駛於應│內政部警政署│公警局交字第│中監違字第裁│3,000元 │
│  │18日22時│（第7車道） │繳費之公路不│國道公路警察│ZDQ027702號 │60-ZDQ027702│        │
│2 │3分通過 │            │依規定繳費（│局第四警察隊│            │號          │        │
│  │違規地點│            │卡片餘額不足│            │            │            │        │
│  │        │            │）          │            │            │            │        │
├─┼────┼──────┼──────┼──────┼──────┼──────┼────┤
│  │99年12月│員林收費站南│汽車行駛於應│內政部警政署│公警局交字第│中監違字第裁│3,000元 │
│  │18日20時│（第8車道） │繳費之公路不│國道公路警察│ZCR033156號 │60-ZCR033156│        │
│3 │55分通過│            │依規定繳費（│局第三警察隊│            │號          │        │
│  │違規地點│            │卡片餘額不足│            │            │            │        │
│  │        │            │）          │            │            │            │        │
├─┼────┼──────┼──────┼──────┼──────┼──────┼────┤
│  │99年12月│新市收費站南│汽車行駛於應│內政部警政署│公警局交字第│中監違字第裁│3,000元 │
│  │18日22時│（第8車道） │繳費之公路不│國道公路警察│ZDR030242號 │60-ZDR030242│        │
│4 │20分通過│            │依規定繳費（│局第四警察隊│            │號          │        │
│  │違規地點│            │卡片餘額不足│            │            │            │        │
│  │        │            │）          │            │            │            │        │
├─┼────┼──────┼──────┼──────┼──────┼──────┼────┤
│  │99年12月│新營收費站北│汽車行駛於應│內政部警政署│公警局交字第│中監違字第裁│3,000元 │
│  │19日0時 │（第6車道） │繳費之公路不│國道公路警察│ZDQ027704號 │60-ZDQ027704│        │
│5 │38分通過│            │依規定繳費（│局第四警察隊│            │號          │        │
│  │違規地點│            │卡片餘額不足│            │            │            │        │
│  │        │            │）          │            │            │            │        │
├─┼────┼──────┼──────┼──────┼──────┼──────┼────┤
│  │99年12月│員林收費站南│汽車行駛於應│內政部警政署│公警局交字第│中監違字第裁│3,000元 │
│  │26日18時│（第8車道） │繳費之公路不│國道公路警察│ZCR033240號 │60-ZCR033240│        │
│6 │31分通過│            │依規定繳費（│局第三警察隊│            │號          │        │
│  │違規地點│            │卡片餘額不足│            │            │            │        │
│  │        │            │）          │            │            │            │        │
├─┼────┼──────┼──────┼──────┼──────┼──────┼────┤
│  │99年12月│名間收費站北│汽車行駛於應│內政部警政署│公警局交字第│中監違字第裁│3,000元 │
│  │26日20時│（第9車道） │繳費之公路不│國道公路警察│ZGQ022963號 │60-ZGQ022963│        │
│7 │50分通過│            │依規定繳費（│局第七警察隊│            │號          │        │
│  │違規地點│            │卡片餘額不足│            │            │            │        │
│  │        │            │）          │            │            │            │        │
├─┼────┼──────┼──────┼──────┼──────┼──────┼────┤
│  │99年12月│員林收費站南│汽車行駛於應│內政部警政署│公警局交字第│中監違字第裁│3,000元 │
│  │31日20時│（第8車道） │繳費之公路不│國道公路警察│ZCR033302號 │60-ZCR033302│        │
│8 │41分通過│            │依規定繳費（│局第三警察隊│            │號          │        │
│  │違規地點│            │卡片餘額不足│            │            │            │        │
│  │        │            │）          │            │            │            │        │
└─┴────┴──────┴──────┴──────┴──────┴──────┴────┘